【裁判字號】    96,訴,5521
【裁判日期】    970121
【裁判案由】    毒品危害防制條例
【裁判全文】
臺灣高雄地方法院刑事判決              96年度訴字第5521號
公  訴  人  臺灣高雄地方法院檢察署檢察官
被      告  乙○○
上列被告因毒品危害防制條例案件，經檢察官提起公訴（96年度
毒偵字第9145號），被告於準備程序中就被訴事實為有罪之陳述
，經本院告知簡式審判程序之旨，並聽取被告與公訴人之意見後
，本院裁定進行簡式審判程序，判決如下：
    主  文
乙○○施用第一級毒品，累犯，處有期徒刑拾壹月。
    事  實
一、乙○○因施用毒品案件，經國防部南部地區軍事法院以89年
    度和裁字第66號裁定送觀察、勒戒後，認無繼續施用毒品之
    傾向，經國防部南部地區軍事法院檢察署檢察官以89年度偵
    字第117 號為不起訴處分確定；復因施用毒品案件，經本院
    以89年度毒聲字第8748號裁定送觀察、勒戒後，認無繼續施
    用傾向，於89年11月22日執行完畢釋放，並經台灣高雄地方
    法院檢察署檢察官以89年度毒偵字第7029號為不起訴處分確
    定；再因施用毒品案件，經同署檢察官聲請強制戒治並起訴
    ，經本院以91年度毒聲字第3130號裁定送強制戒治，嗣經裁
    定停止戒治，所餘戒治期間付保護管束，於91年11月29日停
    止處分釋放出監，於92年6 月25日保護管束期滿未經撤銷停
    止戒治視為已執行完畢，另經本院以91年度訴字第1830號判
    處有期徒刑7 月確定，於93年4 月25日縮刑期滿徒刑執行完
    畢；又因施用毒品案件，經本院以94年度訴字第2792號判處
    有期徒刑10月確定，於95年10月4 日縮刑期滿徒刑執行完畢
    ；再因施用毒品案件，經本院分別以96年度訴字第840 號、
    96 年 度訴字第3209號、96年度訴字第3378號、96年度訴字
    第4531號判處有期徒刑10月、7 月、8 月、9 月在案。詎猶
    不知戒絕毒癮，明知海洛因係毒品危害防制條例第2 條第2
    項第1 款所明定之第一級毒品，不得持有、施用，竟於強制
    戒治期滿執行完畢釋放後5 年內，復基於施用第一級毒品海
    洛因之犯意，於96年7 月17日上午某時，在其高雄縣彌陀鄉
    ○○村○○路118 號住處，以將第一級毒品海洛因摻水加入
    注射針筒內注射之方式，施用第一級毒品海洛因1 次。嗣於
    96 年7月18日17時20分許，在高雄縣梓官鄉○○村○○○路
    12 號 前，經警查獲，並徵得其同意採集尿液送驗，結果呈
    現嗎啡陽性反應，始悉上情。
二、案經高雄縣政府警察局岡山分局報請臺灣高雄地方法院檢察
    署檢察官偵查起訴。
    理  由
一、按被告乙○○所為係犯死刑、無期徒刑、最輕本刑為3 年以
    上有期徒刑以外之罪，其於準備程序中就被訴事實為有罪之
    陳述，經受命法官告知簡式審判程序之旨，並聽取公訴人、
    被告之意見後，本院合議庭認為適宜由受命法官獨任進行簡
    式審判程序，依刑事訴訟法第273 條之1 第1 項規定，裁定
    由受命法官獨任進行審判程序，合先敘明。
二、上揭事實，業據被告於本院審理時供承不諱，且被告於96年
    7 月18日17時20分許，為警查獲後，採集其尿液送檢驗之結
    果，呈嗎啡陽性反應，有台灣檢驗科技股份有限公司KＺ0000
    00000000號濫用藥物尿液檢驗報告、高雄縣政府警察局岡山
    分局赤崁派出所毒品案件嫌犯尿液採證檢驗對照表各1 紙附
    卷可稽。是被告之任意性自白核與事實相符，並堪認與起訴
    事實為同一事實，洵堪採為論罪科刑之依據。本案事證明確
    ，被告上開施用毒品犯行，堪以認定。
三、按觀察、勒戒或強制戒治執行完畢釋放後，5 年內再犯毒品
    危害防制條例第10條施用毒品之罪者，應依法追訴，毒品危
    害防制條例第23條第2 項定有明文。本件被告因施用毒品案
    件，經本院以89年度毒聲字第8748號裁定送觀察、勒戒後，
    認無繼續施用傾向，於89年11月22日執行完畢釋放，並經台
    灣高雄地方法院檢察署檢察官以89年度毒偵字第7029號為不
    起訴處分確定；再因施用毒品案件，經同署檢察官聲請強制
    戒治並起訴，經本院以91年度毒聲字第3130號裁定送強制戒
    治，嗣經裁定停止戒治，所餘戒治期間付保護管束，於91年
    11月29日停止處分釋放出監，於92年6 月25日保護管束期滿
    未經撤銷停止戒治視為已執行完畢，此有臺灣高雄地方法院
    檢察署刑案資料查註紀錄表、全國施用毒品案件紀錄表及臺
    灣高等法院被告前案紀錄表各1 份在卷可參，是被告於強制
    戒治執行完畢釋放後，5 年內再犯本件施用毒品罪行，依前
    開法條之規定，應依法追訴，本院就被告本件施用毒品犯行
    ，自得依法論罪科刑。
四、核被告所為，係犯毒品危害防制條例第10條第1 項之施用第
    一級毒品海洛因罪。其持有第一級毒品海洛因之低度行為，
    為施用第一級毒品海洛因之高度行為所吸收，不另論罪。而
    海洛因施用後於尿液中可檢出之時間，固受施用劑量及頻率
    、施用方式、飲水量多寡、個人體質及其代謝情況等因素影
    響，因個案而異，然一般可檢出之時間海洛因為服用後2-4
    天（行政院衛生署管制藥品管理局92年3 月10日管檢字第09
    20001495號函示可參），此並為實務上一般審理毒品案件之
    經驗中所已知之事實，且以被告之尿液經檢測結果，嗎啡（
    即海洛因代謝物之一）含量高達145150ng/ml ，有上開檢驗
    報告在卷可參，應為短時間內吸食行為所致，是公訴意旨記
    載被告之施用時間為96年7 月13日顯屬誤載，併此指明。再
    被告因施用毒品案件，經本院以94年度訴字第2792號判處有
    期徒刑10月確定，於95年10月4 日縮刑期滿徒刑執行完畢，
    有臺灣高雄地方法院檢察署刑案資料查註紀錄表、臺灣高等
    法院被告前案紀錄表各1 份在卷可憑，其於刑之執行完畢後
    ，5 年內故意再犯本件有期徒刑以上之罪，為累犯，應依刑
    法第47條規定，加重其刑。本院爰審酌被告前經觀察、勒戒
    及強制戒治並多次處刑後，仍未能戒絕其毒癮而再次違犯施
    用毒品罪，量刑本不應從輕，惟念其犯後坦承犯行，態度良
    好，且施用毒品乃自戕一己之身體健康，並具有病患性人格
    之特質，行為本身對社會所造成之危害並非直接、鉅大，並
    已主動至國立成功大學醫學院附設醫院進行美沙冬替代療法
    ，有該院收據及檢驗單各1 紙附卷可佐，堪認有戒毒之意，
    及其犯罪之動機、目的、手段等一切情狀，量處如主文所示
    之刑。
據上論斷，應依刑事訴訟法第273 條之1 第1 項、第299 條第1
項前段，毒品危害防制條例第10條第1 項，刑法第11條前段、第
47條第1 項，判決如主文。
本案經檢察官甲○○到庭執行職務。
中    華    民    國    97    年    1    月     21    日
                  刑事第十三庭  法  官  郭宜芳
以上正本證明與原本無異。
如不服本判決，應於判決送達後10日內，向本院提出上訴狀。
中    華    民    國    97    年    1     月    22    日
                                書記官  何承育
附錄本判決論罪法條全文：
毒品危害防制條例第10條：
施用第一級毒品者，處6月以上5年以下有期徒刑。
施用第二級毒品者，處3年以下有期徒刑。


司法院資訊處製作；財團法人民間司法改革基金會備份。
